【裁判字號】    99,抗,53
【裁判日期】    990126
【裁判案由】    聲明異議
【裁判全文】
臺灣高等法院臺中分院民事裁定            99年度抗字第53號
抗  告  人  丙○○
相  對  人  乙○○
            甲○○
抗告人因與相對人乙○○、甲○○等間聲明異議事件，對於中華
民國98年12月25日台灣台中地方法院98年度執事聲字第125號所
為裁定提起抗告，本院裁定如下：
    主  文
抗告駁回。
抗告程序費用由抗告人負擔。
    理  由
一、抗告意旨略以：本件兩造間履行契約事件現由最高法院審理
    中，因二審承審法官明顯有知法犯法之情事，最高法院極有
    可能將原判決廢棄，發回二審法院更審，是本件執行名義97
    年度訴字第2236號民事判決尚未確定，且相對人僅提供各67
    、54萬元之擔保金，卻得執行抗告人360萬元之財產，相對
    人之擔保金不足保障抗告人將來可能蒙受之損害云云。
二、按強制執行，得依假扣押、假處分、假執行之裁判及其他依
    民事訴訟法得為強制執行之裁判之執行名義為之，而債權人
    聲請強制執行，依強制執行法第4條第1項第2款聲請者，應
    提出裁判正本，同法第4條第1項第2款及第6條第1項第2款分
    別定有明文。又按，經宣告假執行者，除附有供擔保後得為
    假執行之條件外，自得即為執行（最高法院28年抗字第56號
    判例要旨參照）。
三、經查本件相對人即債權人以台灣台中地方法院97年度訴字第
    2236號民事判決為執行名義，聲請強制執行，前開判決雖尚
    未確定，惟其主文第5、6項前段分別載明「本判決第一項，
    原告乙○○以新台幣67萬元供擔保後，得為假執行」「本判
    決第二項，原告甲○○以新台幣54萬元供擔保後，得為假執
    行」，其等並已分別依上開判決主文堤供擔保新台幣67、54
    萬元後聲請對抗告人即債務人之財產為強制執行，此有原法
    院提存書、國庫存款收款書影本及原法院提存所函文附卷可
    稽。揆諸前揭說明，原執行法院自得依上開判決主文第5、6
    項宣告假執行之判決而為執行。抗告人雖抗辯本件執行名義
    有被廢棄之可能云云，此僅為其臆測之詞，況且該執行名義
    嗣後縱然有所變更，債務人尚可依民事訴訟法第395條第2項
    規定，請求返還其所為之給付及所受之損害，或另行起訴請
    求之，是抗告人上開抗辯，自非可採。原裁定維持原執行法
    院司法事務官駁回抗告人聲明異議之裁定，核無違誤。抗告
    論旨猶執陳詞指摘原裁定不當，聲明廢棄，非有理由。
四、據上論結，本件抗告為無理由。依強制執行法第30條之1，
    民事訴訟法第495條之1第1項、第449條第1項、第95條、第7
    8條，裁定如主文。
中    華    民    國    99    年    1    月    26     日
                民事第三庭    審判長法  官  陳照德
                                    法  官  曾謀貴
                                    法  官  李平勳
以上正本係照原本作成。
再為抗告應以適用法規顯有錯誤為理由。
如提起再抗告者應於裁定送達後10日內向本院提出抗告理由狀（
須按照他造人數附具繕本）並繳納抗告裁判費新臺幣1,000元，
同時委任律師或具有律師資格之關係人為代理人。
                                    書記官  李宜珊
中    華    民    國    99    年    1     月    27    日
                                                      Ｓ


司法院資訊處製作；財團法人民間司法改革基金會備份。
